臺灣臺中地方法院刑事判決　93年度易字第2575號
公　訴　人　臺灣臺中地方法院檢察署檢察官
被　　　告　丙○○
選任辯護人　呂秀梅律師
上列被告因詐欺案件，經檢察官提起公訴（92年度偵字第7010號
），本院判決如下：
    主    文
丙○○無罪。
    理    由
一、公訴意旨略以：被告丙○○與證人丁○○○（已經臺灣高等
    法院臺中分院於民國九十三年十月七日判處有期徒刑六月確
    定）為夫妻，明知其二人所有坐落臺中縣大雅鄉○○段第一
    三四九之九地號全部，及同段第一三四九之一三地號之部分
    土地（下稱系爭土地），業已分別作為證人張淨惠所有相鄰
    之同鄉○○村○○路○段三三六號（整編前為民生路四一二
    號）房屋、及同地段第一三四七之六號建物之法定空地，已
    無法再建築房屋；竟意圖為自己不法之所有，於八十四年十
    一月間，共同委由不知情之仲介業者惠雙房屋大雅店長即證
    人甲○○，在惠雙房屋八十四年十一月十七日出刊之不動產
    快訊上刊載：「店面地正民生路、二十八坪、每坪新台幣（
    下同）二十六萬元」之廣告，嗣於告訴人即證人乙○○（以
    下以證人乙○○稱之）向其查詢時，復誑以：「如買這兩筆
    土地，可供興建店面房屋，隔壁房地係證人張淨惠所有，共
    同壁沒有問題」等語，詐稱該地為可供建築店面之土地，並
    可由證人張淨惠出具共同壁使用協議書，同意證人乙○○於
    建築時共同使用證人張淨惠上開房屋之牆壁，致證人乙○○
    陷於錯誤，以為該地可作為蓋店面使用之建地，而於同年月
    二十五日，在臺中縣豐原市○○街二十號「唐誼代書事務所
    」，以每坪二十五萬七千一百四十三元，總價七百二十萬元
    之價格，向被告及證人丁○○○購買系爭土地，價金分三期
    給付，每期二百四十萬元，於訂約時給付二百四十萬元，於
    同年十二月十五日給付第二期款，並由證人張淨惠出具共同
    壁使用協議書，餘款於所有權移轉時給付。嗣證人乙○○於
    八十九年間，欲將該二筆土地出賣他人，發現系爭土地有三
    十八點一八平方公尺早已編定為他人建築之法定空地，僅剩
    五十四點八二平方公尺為建地，完全不適宜建築房屋，始知
    受騙，因認被告涉犯刑法第三百三十九條第一項詐欺取財罪
    嫌。
二、按犯罪事實應依證據認定之，無證據不得認定犯罪事實；又
    不能證明被告犯罪者，應諭知無罪之判決，刑事訴訟法第一
    百五十四條第二項、第三百零一條第一項分別定有明文；
    且認定不利於被告之事實，須依積極證據，苟積極證據不足
    為不利於被告事實之認定時，即應為有利於被告之認定，更
    不必有何有利之證據，亦有最高法院三十年上字第八一六號
    判例可資參照；並認定犯罪事實所憑之證據，雖不以直接證
    據為限，間接證據亦包括在內；然而無論直接或間接證據，
    其為訴訟上之證明，須於通常一般之人均不致有所懷疑，而
    得確信其為真實之程度者，始得據為有罪之認定，倘其證明
    尚未達到此一程度，而有合理之懷疑存在時，基於無罪推定
    之原則，即應為無罪之判決（最高法院七十六年臺上字第四
    九八六號判例參照）。又刑法第三百三十九條第一項詐欺罪
    之成立，以意圖為自己或第三人不法所有，以詐術使人將本
    人或第三人之物交付為要件。所謂以詐術使人交付，必須被
    詐欺人因其詐術而陷於錯誤，若其使用方法，不能認為詐術
    ，亦不致使人陷於錯誤，即不構成該罪，最高法院四十六年
    臺上字第二六０號判例可資參照。
三、本件公訴人認被告涉犯刑法第三百三十九條第一項詐欺取財
    罪嫌，無非以被告雖否認有何詐欺犯行；然查，上揭事實除
    業據證人乙○○指訴不移外，且系爭土地於七十二年十二
    月六日以後，確係作為證人張淨惠所有相鄰之同鄉○○村○○路○段三三六號房屋、及同地段一三四七之六號建物之法
    定空地，且扣除法定空地後所餘面積太小，已無法建築房屋
    等情，業據證人戊○○於偵查中證述無誤，並經檢察官會同
    臺中縣政府工務局建築管理課課長即證人戊○○及大雅鄉雅
    潭地政事務所職員張中原會勘屬實，有履勘現場筆錄在卷足
    稽，復有土地登記謄本影本（臺灣臺中地方法院檢察署九十
    年度他字第六五０號卷第三六頁至四二頁）在卷可按。系
    爭土地由證人丁○○○於八十四年十一月二十五日，以七百
    二十萬元出賣予證人乙○○，有不動產買賣契約書及土地、
    建築改良物買賣所有權移轉契約書、土地登記簿影本在卷足
    稽。證人庚○○、辛○○一致證稱八十三年底證人丁○○○曾欲將系爭土地賣予彼等之父親己○○，並已給付二十萬
    元定金，後來因發現土地可蓋房屋之面積太小雙方因而解約
    ，足認證人丁○○○所稱不知道該土地含有法定空地，致無
    法供建築房屋之用等語，並不足採。證人丁○○○於八十
    三年十月間囑託世聯不動產鑑定公司就系爭土地鑑定結果，
    其價值雖高達一千一百二十五萬二千元，有該公司鑑定報告
    書影本在卷足稽，惟該鑑定報告書將系爭土地全部總面積二
    十八點一三坪，以每坪四十萬元計算，顯然未區分該二筆土
    地中之法定空地，與非法定空地分別計價，其鑑定結果自不
    足採為有利於被告之證據。另證人乙○○於買受系爭土地後
    ，雖曾提供該土地設定五百五十二萬元之最高限額抵押權予
    臺北銀行股份有限公司，及向該行申貸土地抵押短期擔保借
    款三百五十萬元；惟該銀行當初設定最高限額抵押權時，有
    無考慮及其中之土地法定空地，因原承辦人員已離職致無法
    得知，亦據台北銀行函覆綦詳，難資為證人丁○○○有利之
    證據。依證人甲○○於警詢中之證述，雖證人乙○○於八
    十四年底買受系爭土地時，依登記簿謄本上所載之地目及標
    示，抑或自其所委託之陳佳華代書（唐誼代書事務所）處，
    雖得輕易獲知系爭土地含有法定空地等情事。惟查，證人乙○○猶於本件買賣給付第二期價金時，請求證人張淨惠出具
    同意使用共同壁之協議書，其中第二項約定：「甲方（按即
    證人張淨惠）同意乙方（指證人乙○○）建築房屋須使用共
    同壁時，甲方無條件供乙方使用，並於共同壁協定書上簽章
    ，不得異議。」有協議書在卷可按，證人乙○○顯然不知系
    爭土地因含有法定空地，致依法不能建築房屋之事實，否則
    又何須依約付款或洽取共同壁使用協議書之必要？證人丁○○○以前開方式騙取證人乙○○之財物而構成詐欺取財罪
    ，業據臺灣高等法院臺中分院於九十三年十月十三日判處有
    期徒刑六月確定，此有該院九十三年度上易字第九號判決書
    一件在卷足憑。被告與證人丁○○○為夫妻，衡諸常情，已
    難認被告對前開所述全然不知，況且被告於偵查中已自承簽
    約的時候，有載其太太即證人丁○○○去簽約。綜前所述，
    本件應係被告與證人丁○○○不但刻意隱瞞系爭土地含有法
    定空地致無法建築房屋之事實，尚透過房屋仲介公司表示系
    爭土地係店面土地，致使證人乙○○陷於錯誤，而以高價購
    買，被告與證人丁○○○有不法所有之意圖，及施用詐術致
    證人乙○○陷於錯誤而買受低價土地並支付價金，事證明確
    等資為論據。訊據被告則否認有何詐欺取財犯行，並辯稱：
    本案系爭土地之所有權人是其太太即證人丁○○○，委託介
    仲公司代為出賣土地者，是伊太太娘家那邊的人，伊並未參
    與土地買賣，也未曾與證人乙○○商談過土地買賣事宜，伊
    與證人乙○○僅見過二次面，一次是伊載證人丁○○○自臺
    北下來，前往證人乙○○指定之代書處，伊並未進去；另一
    次是證人乙○○表示要測量，伊載證人丁○○○前往，未曾
    與證人乙○○洽談買賣，伊亦未答應證人乙○○任何事，且
    未參與買賣之過程，證人丁○○○賣地亦不知道系爭土地有
    法定空地而不能蓋房子，伊無詐欺取財犯行等語。經查：
  (一)本件證人丁○○○所有坐落臺中縣大雅鄉○○段第一三四九
    之九地號，及同段第一三四九之一三地號之土地，確於八十
    四年十一月間，委由證人甲○○，代為仲介出賣，而於同年
    月二十五日，在臺中縣豐原市○○街二十號「唐誼代書事務
    所」，以總價七百二十萬元之價格，出賣予證人乙○○，其
    後並於同年十二月十九日移轉登記予證人乙○○；及該二筆
    土地上確含有法定空地等事實，業據證人乙○○於偵、審時
    陳述明確，且與證人丁○○○在偵查時供述其有以七百二十
    萬元之價格出售，是委託介仲公司辦理，證人乙○○也有去
    測量及找代書等情相符（見九十年度他字第六五０號卷第八
    十八頁背面）；並經證人甲○○在偵、審時證述屬實，且有
    不動產買賣契約書影本、系爭土地之土地登記簿謄本等在卷
    可稽；此部分事實，應足堪認定。
  (二)檢察官雖以被告詐欺取財犯行，業據證人乙○○指述明確，
    然查證人乙○○於八十九年十二月十一日即對證人丁○○○
    、張淨惠、甲○○提出詐欺取財之刑事告訴；其後，檢察官
    以證人丁○○○、張淨惠涉犯詐欺取財罪嫌，而將該二人提
    起公訴，並由本院九十二年度易字第一二八六號審理終結，
    判決證人丁○○○、張淨惠均無罪；經檢察官提起上訴後，
    由臺灣高等法院臺中分院以九十三年度上易字第九號審理結
    果，改判證人丁○○○有期徒刑六月確定，證人張淨惠則駁
    回檢察官之上訴，而無罪確定；有該案卷證可查（含臺灣臺
    中地方法院檢察署八十九年度發查字第二０三三號、九十年
    度他字第六五０號、九十年度偵字第一二七七０號、九十年
    度偵續字第二二三號、本院九十二年度易字第一二八六號、
    臺灣高等法院臺中分院九十三年度上易字第九號卷），而查
    證人乙○○不論於該案件之偵查及一、二審期間之歷次指述
    ，均未曾提及被告有參與本件該土地之買賣洽談或價格之決
    定等事宜，顯見證人乙○○在該案偵、審期間，並不認為被
    告有參與本件該土地之買賣交易行為，否則其於提起告訴時
    ，當會對被告一併提出告訴。其後，證人乙○○於本院審理
    時亦僅證稱被告在本件買賣交易過程中有全程在場，在前案
    之偵、審期間，因為根據律師的建議只對證人丁○○○、許
    淨惠等人提出詐欺告訴，故未陳述關於被告部分等語。然查
    被告為證人丁○○○之夫，而證人丁○○○復為土地所有權
    人，是於證人丁○○○出賣系爭土地時，被告或有駕車載同
    證人丁○○○一起前往，或於證人丁○○○與證人乙○○商
    談買賣交易細節時在場，此實與一般經驗常情相符。又證人
    甲○○於本院審理時證述，本案系爭土地之買賣原係由證人
    丁○○○之父母委託仲介出賣，其後都是由證人丁○○○與
    其商談，其與證人丁○○○僅有口頭說明，未簽正式委託契
    約，其見過被告幾次，但原先並不知道被告之姓名，是在被
    告住處、系爭土地現場及簽約的代書處（按指臺中縣豐原市
    ○○街二十號唐誼代書事務所），本件買賣之商談都是證人
    丁○○○在談，被告有載證人丁○○○前往，商談買賣時有
    在場，但其印像中被告並未參與買賣細節之商討等語（見本
    院九十四年五月十九日審理筆錄），核與被告所稱其僅是載
    其太太即證人丁○○○前往等語，大致相符，應屬可採。是
    被告於證人丁○○○出賣土地時在場，顯不能遽而推論被告
    就本件該土地之買賣與證人丁○○○有共同意思之聯絡，而
    為不利於被告事實之認定。
  (三)又檢察官雖以被告明知本案系爭土地因含法定空地，致不能
    蓋房子，而與證人丁○○○共同委由不知情之仲介業者惠雙
    房屋大雅店長即證人甲○○，在惠雙房屋八十四年十一月十
    七日出刊之不動產快訊上刊載：「店面地正民生路、二十八
    坪、每坪二十六萬元」之廣告等，認被告涉有詐欺取財罪嫌
    。然查如前所述，本件系爭土地之出賣，委託證人甲○○之
    人原係證人丁○○○之父、母，其後即由證人丁○○○與證
    人甲○○商談，被告並未參與，已如前述；且關於該廣告文
    案之設計，證人甲○○於本院審理時亦證稱證人丁○○○是
    告訴伊土地之位置很漂亮，可以開店面，每坪願出賣之價格
    等等，其餘廣告文案係其自己決定及設計，亦有本院審理筆
    錄可查；而被告既未參與系爭土地之委託出賣、價格決定及
    廣告設計等情，顯見不能以此為由，而遽為不利於被告事實
    之認定。
  (四)又關於法定空地部分，檢察官認系爭土地因含法定空地，且
    扣除法定空地後所餘面積太小，已無法建築房屋等情，業據
    證人戊○○於偵查中證述無誤（九十年度偵續字第二二三號
    卷第七十一頁），並經檢察官到場勘驗屬實等。然查證人戊○○於該次檢察官訊問時僅證稱系爭土地之分割沿革及法定
    空地之情，並未證述系爭土地因有法定空地即無法建築之語
    ，有檢察官訊問筆錄可查。其後證人戊○○再於九十一年七
    月二十六日檢察官訊問時亦僅證述系爭土地確含有法定空地
    之事實，並未陳述因有法定空地即不能建築（同上卷第一０
    三頁以下）；顯見檢察官認系爭土地因含有法定空地，致不
    能建築之事實，業據證人戊○○證述明確等情，應與卷證不
    符。而證人戊○○於本院審理時則證稱系爭土地因週邊都已
    經蓋房子了，依照畸零地使用之規定，於扣除法定空地後是
    可以蓋房子，只是面積比較小等語（見本院九十四年四月二
    十九日審理筆錄），顯見檢察官認系爭土地因含法定空地，
    即屬不能建築之土地，應與事實不符。再查證人甲○○於偵
    、審時均一致證述有提供產權資料予證人乙○○查詢，而證
    人乙○○表示其有指定之代書等情，且證人甲○○於警詢中
    證稱：「簽約前三至五天之前我有將這兩筆土地的土地登記
    簿謄本之影本交給乙○○，他說要拿給代書去查證，過了三
    至五天，乙○○就要我們三方面去唐誼代書事務所簽約買賣
    ，買賣時雖未告知含法定空地，但全部以登記簿謄本記載為
    準。」等語（詳見九十年一月八日九十年度他字第六五○號
    第三二頁警詢筆錄）；且依證人乙○○與丁○○○八十四年
    十一月二十五日訂定本件系爭土地之不動產買賣契約時，業
    已於契約第四條明定「本件不動產買賣契約登記手續日期約
    定八十四年十一月二十七日，雙方須同往唐誼代書事務所履
    行登記手續，屆時乙方（指證人丁○○○）應將本件不動產
    產權移轉登記需要文件提交甲方（指乙○○）以便聲請登記
    」；關於買賣之標的則約定「本宗買賣標如左：土地：大雅
    鄉○○段一三四九之十三地號全部及上楓段一三四九之九地
    號全部（以土地登記簿謄本記載）。」等內容，有該買賣契
    約書在卷可查。而本件該土地買賣之簽約及代書之指定，係
    由證人乙○○指定臺中縣豐原市○○街二十號「唐誼代書事
    務所」為之；且其後並有向地政機關申請系爭土地界址之測
    量，此則為證人乙○○在偵、審所是認，且證述簽約前證人
    甲○○交付給其供查證用之資料，確包括土地登記簿謄本等
    語（見本院九十四年四月十五日審理筆錄），並經證人甲○○證述屬實。足認本件證人乙○○於買賣付款前確曾取得該
    土地之土地登記簿謄本等相關資料。而依系爭土地登記簿謄
    本之記載，明確記載系爭土地含有法定空地，有土地登記簿
    謄本在卷可查，而證人乙○○既可輕易查知系爭土地含有法
    定空地之事實，則出賣人即證人丁○○○自未有刻意隱瞞系
    爭土地含有法定空地之事實，而無以此施用詐術之可言。雖
    檢察官另以證人乙○○有向證人張淨惠取得同意使用共同壁
    之協議書，以證證人乙○○顯然不知系爭土地含有法定空地
    ，致不能再建築房屋之事實，否則何須依約付款或洽取共同
    壁使用協議書。惟查系爭土地並非全部不能建築房屋，且證
    人乙○○依系爭土地之相關地籍資料顯已可知悉含有法定空
    地之事實，均業已如前所述，是證人乙○○之向證人張淨惠
    洽取共同壁使用協議書之事實，並不足以證明證人乙○○在
    為本件買賣之前後，不知系爭土地含有法定空地之事實；至
    於證人乙○○是否知悉系爭土地登記簿謄本上記載含法定空
    地之意義為何，是否知悉所謂含法定空地是指該土地有部分
    面積已充其他建物之法定空地，在法定空地之範圍內，並不
    能再合法取得建築房屋申請之意，實應屬於證人乙○○在為
    本件買賣之決定時，有無錯誤（證人乙○○如知該土地登記
    簿所載含有法定空地之意時，即不為決定買受之意思表示）
    之問題，而證人丁○○○於出賣時既已提供相關土地登記資
    料予證人乙○○，且證人乙○○可輕易自土地登記資料得知
    系爭土地含有法定空地之事實，則證人乙○○之錯誤，顯非
    因證人丁○○○之欺瞞行為所致，自與刑法上詐欺取財罪之
    構成要件不符。
  (五)證人乙○○於偵、審時雖一再指陳為本件土地之買賣時，證
    人丁○○○及被告有保證系爭土地可供建築房屋使用，致其
    因而陷於錯誤簽訂買賣契約及付款，而認證人丁○○○及被
    告係以此方式施用詐術等語。惟按告訴人之告訴，係以使被
    告受刑事訴追為目的，是其陳述是否與事實相符，仍應調查
    其他證據以資審認，亦有最高法院五十二年台上字第一三０
    ０號判例可資參照。經訊被告否認有參與本件土地買賣之過
    程及為證人乙○○所言之前揭保證；且證人丁○○○在另案
    即臺灣高等法院臺中分院九十三年度上易字第九號案件之偵
    、審期間亦均否認有為此可供建築之保證等語；而實際仲介
    本件土地買賣之證人甲○○更證述被告並未參與本件買賣細
    節之商討等語。參以本件買賣之過程，係證人乙○○見證人
    甲○○所發送之夾報廣告後，與證人甲○○聯繫，並經證人
    甲○○居間介紹後，買賣雙方即達成買賣之合意，旋於八十
    四年十一月二十五日一起前往證人乙○○所指定之代處書即
    臺中縣豐原市○○街二十號「唐誼代書事務所」由代書陳佳
    華代為撰寫契約內容而完成簽約程序，此由證人乙○○於本
    院審理時亦證述其與被告、證人丁○○○、張淨惠等人第一
    次見面即是簽約日期，地點在唐誼代書事務所等語（見本院
    九十四年四月十五日審理筆錄），即可得知。亦即證人乙○○與被告、證人丁○○○等人之第一次見面是在證人乙○○
    所指定之代書處，且見面之目的為簽訂買賣契約，並於當日
    即完成本件買賣契約之簽約程序；而土地等不動產買賣是人
    生何等重大之決定，證人乙○○既能在與被告、證人丁○○○等人初見面之時，即能決定並簽署買賣契約，且如前所述
    在為買賣契約之前，證人甲○○曾提供土地相關資料供證人
    乙○○查證，顯可認證人乙○○在前往其所指定之唐誼代書
    事務所前，對於是否要買受系爭土地，及欲以何種價格、付
    款方式買受系爭土地，心裡當有一定之盤算及決定，否則豈
    有於第一次與出賣人即證人丁○○○見面時，雙方即行簽訂
    買賣契約；而其於為此種決定時，既尚未與證人丁○○○或
    被告等人謀面，是其決定顯非因證人丁○○○或被告等人有
    為系爭土地可供建築房屋使用之保證，而有以致之；充其量
    ，在此簽約前之搓商，僅有可能是透過仲介即證人甲○○為
    之，而證人甲○○並未有此保證。是證人乙○○前揭指述是
    否確與事實相符，顯非無疑。另查我國不動產係採登記主義
    ，相關土地之位置、地段、地號、面積、地目、所有權人、
    是否有物上負擔（如抵押權或地上權之設定）等，均得就公
    示之土地登記簿謄本上之記載輕易得知；而土地之使用分區
    ，亦可輕易向主管機關查閱申請而知悉；且土地之使用限制
    ，應依其地目或使用分區之編定定之，如欲興建合法之建物
    ，更需向建築主管機關提出申請並經核准後，始得為之，此
    乃係週知之事實。又一般國人關於土地等不動產之買賣，亦
    習以登記公示資料為據，一如本件，其買賣契約之訂立，雖
    有委任專業之土地代書為之，但關於買賣土地之標示等，亦
    悉約定以土地登記簿記載為準。由此可知，土地之使用，悉
    應以登記事項為據，得否合法的取得建築執照，更須主管機
    關之許可，非土地出賣人可以提出保證者；且縱出賣人為此
    項保證，其買受人又豈可能僅因出賣人之口頭保證，即全然
    信之，雖至愚之人，亦斷不如此。應可認證人乙○○前揭指
    述，非但無其他積極證據可資佐證，且與經驗常情相悖，而
    僅係提出訴訟時，所為誇大之指控，應不可採。
  (六)再檢察官雖舉證人庚○○、辛○○之證述，以證證人丁○○○於出賣本件土地予證人乙○○即已明知系爭土地含有法定
    空地之事實。然查縱然證人庚○○、辛○○所述屬實，僅足
    證明證人丁○○○知其所有之系爭土地含有法定空地，並不
    足以據此推論證人丁○○○於與證人乙○○為本件買賣時有
    故意隱瞞該事實。且如前所述，證人丁○○○於出賣其所有
    之土地時，已經由證人甲○○提出相關土地登記資料供證人
    乙○○查證，無刻意隱瞞之欺罔行為；且證人乙○○經由土
    地登記簿謄本之登記公示資料，可輕易查知系爭土地含有法
    定空地之事實，是證人丁○○○於出賣系爭土地時，是否知
    悉其所有之土地含有法定空地之事實，並非於審酌證人丁○○○或被告是否涉犯詐欺取財罪之重要事項，蓋刑法上詐欺
    取財罪所處罰者是施用詐術之欺罔行為，如未施用詐術或為
    欺罔行為，即非刑法上詐欺取財罪規範之對象。是證人庚○○、辛○○分別在偵、審所為之證述，亦不足為不利於被告
    事實之認定。
  (七)檢察官雖又以證人丁○○○業經臺灣高等法院臺中分院判決
    有罪確定，且被告與證人丁○○○係夫妻，自難認被告全然
    不知情，且被告亦自承簽約時有載證人丁○○○一同前往，
    而認被告與證人丁○○○共同詐欺取財犯行等語。查臺灣高
    等法院臺中分院固判決證人丁○○○有罪，然並未認定被告
    是共犯，有該案判決書在卷可稽，是自不能僅以證人丁○○○業經判決有罪，即認被告與其有共同犯意之聯絡。又被告
    與證人丁○○○係夫妻之事實，更不能以夫妻之事實，進而
    推論其對證人丁○○○所做所為均有認識且有犯意之聯絡。
    再查證人乙○○就本件買賣所另對證人丁○○○提起之民事
    損害賠償訴訟，經臺灣高等法院臺中分院審理後，亦認為證
    人丁○○○於出賣土地時並未就系爭土地要如何供使用提出
    保證，且無刻意隱瞞或為欺罔之行為，而為證人乙○○敗訴
    之判決，有該院九十四年度上字第七八號民事判決在卷可查
    ；檢察官所指此部分，亦難為不利於被告事實之認定。
  (八)綜上所述，本件證人乙○○在偵、審時所為被告及證人丁○○○於出賣土地時有保證系爭土地可供建築使用等陳述，既
    尚不足採；且證人丁○○○於出賣土地時，業經提出土地登
    記簿謄本等相關土地登記資料供證人乙○○查證，而無刻意
    隱瞞系爭土地含有法定空地之事實，自難認被告有對證人乙○○施用詐術，依前揭法律規定及判例意旨，即與刑法上詐
    欺罪之構成要件不該當。而再審酌卷存檢察官提出之事證，
    顯未提出適合於證明犯罪事實之積極證據，並說明其證據方
    法與待證事實之關係，且經本院就卷內訴訟資料審酌，復無
    法獲得有罪之心證，參諸前揭說明，基於無罪推定之原則，
    即應為無罪判決之諭知。
據上論斷，應依刑事訴訟法第三百零一條第一項，判決如主文。
中　　華　　民　　國　　94　　年　　12  　月　　23　　日
                  刑事第十一庭  審判長法　官　林源森
                                      法　官　王世華
                                      法　官　莊嘉蕙
以上正本證明與原本無異。
如不服本判決，應於收受本判決後十日內向本院提出上訴書狀，
其未敘述上訴理由者，並得於提起上訴後十日內向本院補提理由
書狀（均須按他造當事人之人數附繕本）。
                    書記官「切勿逕送上級法院」
                                      書記官　何淑鈴
中　　華　　民　　國　　94　　年　　12  　月　　23　　日
